臺灣高等法院臺中分院刑事判決　　　　　　　　　　九十四年度上訴字第六三五號
　　上　訴　人　臺灣彰化地方法院檢察署檢察官
　　被　　　告　甲○○
右上訴人因被告違反毒品危害防制條例案件，不服臺灣彰化地方法院九十三年度訴字
第一二九八號中華民國九十四年一月三十一日第一審判決（起訴案號：臺灣彰化地方
法院檢察署九十三年度毒偵字第三二五六號、移
偵第三六四三號），提起上訴，復經移
八二九號、第一三○七號、臺灣雲林地方法院檢察署九十四年度毒偵字第四六○號）
，本院判決如左：
    主      文
原判決撤銷。
甲○○連續施用第一級毒品，處有期徒刑捌月，扣案之海洛因肆包（合計淨重零點玖
壹公克）沒收銷燬之，注射針筒壹支沒收；又連續施用第二級毒品，處有期徒刑伍月
，扣案之安非他命肆包（合計毛重壹點陸公克）、安非他命貳包（毛重壹點捌公克
）、安非他命伍包（毛重壹點伍公克）沒收銷燬之；注射針筒壹支、玻璃球吸食器壹
個、分裝吸管肆支均沒收。主刑部分應執行有期徒刑拾壹月。
    事      實
一、甲○○前有違反肅清煙毒條例、麻醉藥品管理條例、槍砲彈藥刀械管制條例等前
    科紀錄（於本件均不構成累犯），另曾於民國（下同）八十九年間因施用毒品案
    件，經觀察、勒戒後，認有繼續施用毒品之傾向，經臺灣彰化地方法院裁定令入
    戒治處所施以強制戒治，嗣經裁定停止戒治，所餘戒治期間付保護管束，保護管
    束期間至九十年十月十九日屆滿，未經撤銷停止戒治，視為強制戒治處分期滿執
    行完畢，並由臺灣彰化地方法院檢察署檢察官於同年十一月九日，以九十年度戒
    毒偵字第一五九三、一五九四號為不起訴處分確定。詎甲○○仍不思戒除毒癮，
    於前開強制戒治處分執行完畢釋放後，五年內再基於施用第一級毒品之概括犯意
    ，自九十三年八月十二日下午五時許起至九十四年二月二日前九十六小時內某時
    點止，在其所有之車牌號碼七Ｈ─四○二二號自小客車內，以將海洛因摻水使用
    針筒注射之方式，約三日施用一次，連續施用第一級毒品海洛因多次。另基於施
    用第二級毒品之概括犯意，自九十三年八月十二日晚上七時許起至同年二月二日
    上午九時許止，亦在前開車內，以將甲基安非他命置於玻璃管內用火燒烤，待起
    煙霧後吸用之方式，約三日施用一次，連續施用第二級毒品安非他命多次。嗣先
    於、九十三年九月三日晚上十一時五十分許，為警在彰化縣社頭鄉○○路、建
    安巷口查獲，當場扣得其所有之海洛因三包（合計淨重零點柒捌公克）、安非他
    命四包（合計毛重壹點陸公克）；再於同年十月一日淩晨零時二十分許，亦在前
    開地點為警查獲，並扣得其所有之海洛因一包（淨重零點壹公克）及其所有供
    施用海洛因所用之注射針筒一支。、於九十四年一月二十日十九時四十五分許
    ，在雲林縣斗六市○○街二號前查獲，並在甲○○所駕駛之車牌號碼７Ｈ─４０
    ２２號自用小客車內查獲毒品安非他命二包（毛重壹點捌公克），及甲○○所
    有供施用安非他命之注射針筒一支、玻璃球吸食器一個、分裝吸管四支。、於
    九十四年二月二日二十二時三十分許，在彰化縣員林鎮○○路○段五四六號前查
    獲，並扣得安非他命五包（毛重壹點伍公克）。
二、案經彰化縣警察局田中分局報請臺灣彰化地方法院檢察署檢察官偵查起訴，暨分
    別由臺灣彰化地方法院檢察署檢察官及臺灣雲林地方法院檢察署檢察官移送併案
    審理。
    理      由
一、被告甲○○經本院合法傳喚，無正當理由，未於本院審判期日到庭，惟查：被告
    業於偵查及原審坦承右揭自九十三年八月十二日下午五時許起至同年十月一日凌
    晨零時許止，連續施用第一級毒品海洛因多次以及自九十三年八月十二日晚上七
    時許起至九十四年二月二日上午九時止施用第二級毒品安非他命多次之事實不諱
    ，復有彰化縣衛生局九十三年九月十日煙檢字第九三二八六二號、同年十月十一
    日煙檢字第九三三三二三號尿液檢驗成績書二份以及法務部調查局九十三年十月
    四日調科壹字第一四○○一○六五八號、同年月二十二日調科壹字第一四○○一
    ○七四四鑑定通知書二份以及彰化縣警察局田中分局查獲涉嫌毒品危害防制條例
    毒品初步檢驗報告單一份；扣案之被告所有之海洛因四包（合計淨重○‧九一公
    克）、安非他命四包（合計毛重一‧六公克）、安非他命二包（毛重壹點捌公
    克），安非他命五包（毛重壹點伍公克）及甲○○所有供施用安非他命之注射針
    筒二支、玻璃球吸食器一個、分裝吸管四支在卷可稽。另按一般人注射海洛英或
    嗎啡後經體內吸收代謝約三十分鐘後，以嗎啡型態為主開始排入尿中，而以最初
    六至十二小時排泄量最多，約有七十五％之毒品代謝物（嗎啡）可在注射後二十
    四小時內陸續由尿中排出體外，剩餘量則可能在數日內分別排出體外，故一般而
    言，施用多量毒品者，於施用後四、五日內仍有可能檢出低濃度毒品反應，被告
    於九十四年二月二日經警採集之尿液，經送彰化縣衛生局仍經檢出毒品嗎啡陽性
    反應，有該衛生局九十四年二月二十一日尿液檢成績書一份附卷可憑（詳見臺灣
    彰化地方法院檢察署九十四年度毒偵字第八二九號卷第三十八頁），則被告顯於
    採尿液前之九十四年二月二日前九十六小時內某時仍有施用海洛因至明。另被告
    於八十九年間因施用毒品案件，經觀察、勒戒後，認有繼續施用毒品之傾向，經
    臺灣彰化地方法院裁定令入戒治處所施以強制戒治，嗣經裁定停止戒治，所餘戒
    治期間付保護管束，保護管束期間至九十年十月十九日屆滿，未經撤銷停止戒治
    ，視為強制戒治處分期滿執行完畢，並由臺灣彰化地方法院檢察署檢察官於同年
    十一月九日，以九十年度戒毒偵字第一五九三、一五九四號為不起訴處分確定等
    情，復有臺灣高等法院被告全國前案紀錄表、臺灣彰化地方法院檢察署九十年度
    戒毒偵字第一五九三、一五九四號不起訴處分書各一份在卷可資佐證，被告右揭
    犯行，洵堪認定。
二、核被告所為，係犯毒品危害防制條例第十條第一項之施用第一級毒品罪及同條例
    第十條第二項之施用第二級毒品罪。被告於施用前後持有第一級及第二級毒品安
    非他命之低度行為，應為其施用之高度行為吸收，不另論罪。被告先後多次施用
    第一級毒品及第二級毒品之犯行，均時間緊接，所犯又係構成要件相同之罪名，
    顯係基於概括犯意反覆為之，為連續犯，應均依刑法第五十六條之規定論以一罪
    ，並加重其刑。被告所犯施用第一級毒品及第二級毒品罪，犯意各別，應分論併
    罰。移送併案審理之臺灣彰化地方法院檢察署九十三年度毒偵第三六四三號、九
    十四年度毒偵字第八二九號、第一三○七號以及臺灣雲林地方法院檢察署九十四
    年度毒偵字第四六○號所示被告自九十三年九月三日晚上十時許起至九十四年二
    月二日前九十六小時內某時點止多次施用海洛因犯行，及自九十三年九月三日晚
    上十時許起至九十四年二月二日上午九時許止之多次施用安非他命犯行，雖未據
    檢察官提起公訴，惟該部分與已起訴之施用第一、二級毒品犯行，有連續犯之裁
    判上一罪關係，為起訴效力之所及，本院自應併予審理，併此敘明。原審判決認
    被告罪證明確予以論罪科刑，固非無見，惟原審判決未及審酌移併本院審理之臺
    灣彰化地方法院檢察署九十四年度毒偵字第八二九號、第一三○七號及臺灣雲林
    地方法院檢察署九十四年度毒偵字第四六○號所示之被告施用第一級毒品及第二
    級毒品犯行，尚有未洽，原審法院檢察署檢察官上訴指摘原審判決就併案之被告
    連續施用第二毒品犯行，未及審酌等語，即有理由，另上訴意旨並未表明對原審
    判決關於被告施用第一級毒品部分不提出上訴，惟並未提出任何不服原審判決關
    於被告施用第一級毒品部分判決之陳述，惟原審判決關於被告施用第一級毒品部
    分及第二級毒品部分，均有上開可議之處，自應由本院將原審判決關於被告施用
    第一級毒品部分及施用第二級毒品部分，均予以撤銷改判。爰審酌被告之品行、
    施用毒品之期間、動機、目的、方法及其犯後大部分坦承犯行，態度良好等一切
    情狀，就被告施用第一級毒品，量處有期徒刑捌月；就被告施用第二級毒品部分
    ，量處有期徒刑伍月，並定其應執行為有期徒刑拾壹月。扣案之海洛因肆包（合
    計淨重零點玖壹公克）、安非他命肆包（合計毛重壹點陸公克）、安非他命貳包
    （毛重壹點捌公克）、安非他命伍包（毛重壹點伍公克）分別為第一級毒品及
    第二級毒品，依毒品危害防制條例第十八條第一項前段沒收銷燬之，注射針筒壹
    支（臺灣彰化地方法院檢九十三年度毒偵第三六四三號案部分）係被告所有施用
    第一級毒品所用之物，另注射針筒壹支（臺灣雲林地方法院檢察署九十四年度毒
    偵字第四六○號案併案部分）、玻璃球吸食器壹個、分裝吸管肆支亦係被告所有
    施用第二級毒品所用之物，應依刑法第三十八條第一項第二款之規定宣告沒收。
三、被告經本院合法傳喚，無正當理由，未於本院審判期日到庭，爰不待其陳述逕予
    判決。
據上論斷，應依刑事訴訟法第三百六十九條第一項前段、第三百六十四條、第三百七
十一條、第二百九十九條第一項前段，毒品危害防制條例第十條第一項、第二項、第
十八條第一項前段，刑法第十一條前段、第二條第一項前段、第五十六條、第三十八
條第一項第二款，罰金罰鍰提高標準條例第二條，判決如主文。
本案經檢察官乙○○到庭執行職務。
中      華      民      國　    九十四     年     五      月   二十六 　日
                                臺灣高等法院臺中分院刑事第三庭
                                      審判長法　官　江　錫　麟
                                            法　官  林  欽  章
                                            法　官  胡　忠　文
右正本證明與原本無異。
施用第一級毒品部分，得上訴。
施用第二級毒品部分，不得上訴。
如不服本判決應於收受送達後十日內向本院提出上訴書狀，其未敘述上訴之理由者並
得於提起上訴後十日內向本院補提理由書（均須按他造當事人之人數附繕本）。
                                            書記官  許  美  惠
中      華      民      國　    九十四     年     五      月   二十七 　日
附錄本案論罪科刑法條全文：
毒品危害防制條例第十條：
施用第一級毒品者，處六月以上五年以下有期徒刑。
施用第二級毒品者，處三年以下有期徒刑。
                        　　　　　　　　　　　　　　　　　　　　　　　　Ｒ
